【裁判字號】    99,裁,418
【裁判日期】    990225
【裁判案由】    土地變更編定
【裁判全文】
最  高  行  政  法  院  裁  定
                                       99年度裁字第418號
上  訴  人  甲○○
被 上訴 人  臺中縣政府
代  表  人  乙○○
上列當事人間土地變更編定事件，上訴人對於中華民國97年3月4
日臺中高等行政法院96年度訴字第483號判決，提起上訴，本院
裁定如下：
    主  文
上訴駁回。
上訴審訴訟費用由上訴人負擔。
    理  由
一、按對於高等行政法院判決之上訴，非以其違背法令為理由，
    不得為之，行政訴訟法第242條定有明文。依同法第243條第
    1項規定，判決不適用法規或適用不當者，為違背法令；而
    判決有同條第2項所列各款情形之一者，為當然違背法令。
    是當事人對於高等行政法院判決上訴，如依行政訴訟法第24
    3條第1項規定，以高等行政法院判決有不適用法規或適用不
    當為理由時，其上訴狀或理由書應有具體之指摘，並揭示該
    法規之條項或其內容；若係成文法以外之法則，應揭示該法
    則之旨趣，倘為司法院解釋或本院之判例，則應揭示該判解
    之字號或其內容。如以行政訴訟法第243條第2項所列各款情
    形為理由時，其上訴狀或理由書，應揭示合於該條項各款之
    事實。上訴狀或理由書如未依此項方法表明者，即難認為已
    對高等行政法院判決之違背法令有具體之指摘，其上訴自難
    認為合法。
二、本件上訴人於民國95年4月7日檢附坐落於臺中縣神岡鄉○○
    ○段後壁厝小段6-521地號及6-524地號土地上建物（下稱系
    爭建物）稅籍相關證明文件，向臺中縣豐原地政事務所（下
    稱豐原地政事務所）申請將上開地號土地更正編定為甲種建
    築用地，經該所受理並實地勘查後，認定現況舊有合法建物
    面積依房屋稅籍證明書記載認定為163.2平方公尺，經以建
    蔽率百分之60反推後，可編定為甲種建築用地面積為272平
    方公尺。又現況建物坐落之部分基地即同段6-525地號土地
    面積為236平方公尺，已由被上訴人以上開土地使用編定結
    果通知書編定為特定農業區甲種建築用地土地，是本件扣除
    已編定為甲種建築用地之面積後，可更正編定之面積為36平
    方公尺，惟其分割位置非屬勘查認定之舊有合法建物位置，
    經豐原地政事務所重新勘查認定及依上訴人96年1月25日會
    勘時同意，以同段6-521地號土地重新辦理複丈分割出36平
    方公尺辦理編定為特定農業區甲種建築用地，餘由同段6-52
    1分割出之同段6-544地號土地則仍維持為特定農業區農牧用
    地，並報經被上訴人核准同意辦理。上訴人不服，請求將上
    開地段6-544地號土地更正編定為特定農業區甲種建築用地
    ，經提起訴願遭決定駁回，遂循序提起行政訴訟，經原審判
    決駁回上訴人之訴。上訴人不服，復提起上訴主張略以：96
    年1月25日會勘之承辦人未至同段6-521地號土地現場測量，
    僅電話通知上訴人至豐原地政事務所配合辦理簽章，上開地
    段6-521地號（係由6-521地號未複丈即分割，分割後土地面
    積36平方公尺係通巷），分割增加同段6-554地號面積56平
    方公尺是合法房屋，坐落位置有一家8人在居住，已無法作
    為特定農業區，原判決未依職權調查，顯未盡調查義務，有
    判決違背法令及理由不備之違法。
三、經查本件原判決業於理由中論述：系爭建物大部分既坐落於
    上開地段6-525地號及6-521地號土地上，則本件扣除已編定
    為甲種建築用地之面積236平方公尺後，可更正編定之面積
    為36平方公尺，而以同為系爭建物坐落之上開地段6-521地
    號土地（原面積92平方公尺）辦理複丈分割出36平方公尺予
    以更正編定為特定農業區甲種建築用地（地號6-521），另
    增加地號6-554（特定農業區農牧用地，面積56平方公尺，
    因面積超出50平方公尺，無法全筆辦理更正編定），揆諸區
    域計畫法第15條、區域計畫法施行細則第13條、第15條、第
    16條、非都市土地使用管制規則第1條、第3條、第9條第1項
    第1款、製定非都市土地使用分區圖及編定各種使用地作業
    須知第9點、第22點規定、內政部88年9月17日台（88）內中
    地字第8884761號及89年9月13日台（89）內地字第8977503
    號函釋意旨，原處分並無不合，訴願決定遞予維持，亦無違
    誤等語。因將原決定及原處分均予維持，駁回上訴人之訴等
    情甚詳。經核，本件上訴人對於高等行政法院判決上訴，雖
    以該判決違背法令為理由，惟其上訴意旨，係就原審取捨證
    據、認定事實之職權行使，指摘其為不當，並就原審已論斷
    者，泛言未論斷，或就原審所為論斷，泛言其論斷矛盾，而
    非具體說明其有何不適用法規或適用法規不當之情形，並揭
    示該法規之條項或其內容，及合於行政訴訟法第243條第2項
    所列各款之事實，難認對該判決之如何違背法令已有具體之
    指摘。依首開規定及說明，應認其上訴為不合法。
四、據上論結，本件上訴為不合法。依行政訴訟法第249條第1項
    前段、第104條、民事訴訟法第95條、第78條，裁定如主文
    。
中    華    民    國    99    年    2     月    25    日
                    最高行政法院第二庭
                        審判長法官  鍾  耀  光
                              法官  張  瓊  文
                              法官  姜  素  娥
                              法官  黃  淑  玲
                              法官  鄭  小  康
以  上  正  本  證  明  與  原  本  無  異
中    華    民    國    99    年    2     月    25    日
                              書記官  黃  淑  櫻


司法院資訊處製作；財團法人民間司法改革基金會備份。
